【裁判字號】    89,易,379
【裁判日期】    890621
【裁判案由】    違反毒品危害防制條例
【裁判全文】
臺灣雲林地方法院刑事判決                          八十九年度易字第三七九號
    公  訴  人  臺灣雲林地方法院檢察署檢察官
    被      告  甲○○
右列被告因違反毒品危害防制條例案件，經檢察官提起公訴（八十八年度偵字第六一
七四號），本院判決如左：
    主  文
甲○○持有第貳級毒品，處有期徒刑伍月，如易科罰金，以參佰元折算壹日。
扣案之大麻壹包（驗餘淨重貳點陸伍公克、包裝重零點伍玖公克）沒收銷燬之。
    事  實
一、甲○○曾因施用第二級毒品案件，經本院以八十八年度毒聲字第七九號裁定送觀
    察勒戒，認無繼續施用毒品之傾向，由台灣雲林地方法院檢察署檢察官於八十八
    年二月十日以八十八年度偵字第六八七號為不起訴處分確定，猶不知悔改，明知
    大麻已列為第二級毒品，不得非法持有，竟於民國八十八年十二月五、六日，在
    雲林縣虎尾鎮惠來里其妹婿開設之茶葉行，受朋友劉景文（另飭警循線查緝中）
    之託，受寄藏放劉景文所交付之第二級毒品大麻一包（驗餘淨重二．六五公克、
    包裝重○．五九公克）而持有之。嗣於八十八年十二月八日十七時許，在雲林縣
    虎尾鎮惠來里惠來一五二之三號住處，為警查獲，並扣得前開毒品大麻一包。
二、案經雲林縣警察局報請臺灣雲林地方法院檢察署檢察官偵查起訴。
    理  由
一、訊據被告甲○○固坦承持有前開第二級毒品大麻之事實，惟矢口否認係劉景文所
    寄放，辯稱：該包大麻係劉景文之朋友所寄放云云。惟查被告於警訊及偵查中均
    明白供稱：因劉景文要上北部，所以將大麻寄放在伊處等語；其雖於本院訊問時
    改稱：扣案之大麻係伊在虎尾鎮天王保齡球館內拾獲云云，嗣再改稱：是劉景文
    的朋友所寄放云云，其供詞反覆，已令人質疑；且其亦無法供出劉景文朋友之姓
    名、住址以供本院傳訊，益證其前開辯解，純係事後迴護朋友劉景文之詞，不足
    採信。此外，復有扣案之大麻一包（驗餘淨重二．六五公克、包裝重○．五九公
    克）足資佐證，而將該包扣案物送請鑑定結果，確屬第二級毒品大麻無訛，有法
    務部調查局鑑定通知書一紙附卷可稽，事證明確，被告犯行堪以認定。
二、核被告所為，係犯毒品危害防制條例條第十一條第二項持有第二級毒品罪。爰審
    酌被告智識程度、生活狀況，及其前因施用毒品，於送觀察勒戒後，認無繼續施
    用毒品之傾向，並經檢察官為不起訴處分確定後，竟又再犯本件之罪，足見其不
    知警惕，暨其犯罪後坦承犯行、態度良好、已知悔悟等一切情狀，量處如主文所
    示之刑，並諭知易科罰金之折算標準，以資懲儆。
三、扣案之大麻一包（驗餘淨重二．六五公克、包裝重○．五九公克）係毒品，依毒
    品危害防制條例第十八條第一項前段規定，沒收銷燬之。
據上論斷，應依刑事訴訟法第二百九十九條第一項但書，毒品危害防制條例第十一條
第二項、第十八條第一項前段，刑法第十一條前段、第四十一條，判決如主文。
本案經檢察官林良蓉到庭執行職務。
中      華      民      國     八十九     年      六     月    二十一   日
                                          臺灣雲林地方法院刑事第一庭
                                                  法  官  唐  光  義
右正本證明與原本無異。
如不服本判決，應於判決送達後十日內，向本院提出上訴狀。（須附繕本）
                                                  書記官  陳  善  永
中      華      民      國     八十九     年      六     月    二十一   日
毒品危害防制條例第十一條第二項
持有第二級毒品者，處二年以下有期徒刑、拘役或新臺幣三萬元以下罰金。
持有專供製造或施用毒品之器具者，處一年以下有期徒刑、拘役或新臺幣一萬元以下
罰金。


司法院資訊處製作；財團法人民間司法改革基金會備份。
